【裁判字號】    97,裁,5411
【裁判日期】    971225
【裁判案由】    營利事業所得稅
【裁判全文】
最  高  行  政  法  院  裁  定
                                      97年度裁字第5411號
上  訴  人  光泉牧場股份有限公司
代  表  人  甲○○
訴訟代理人  施中川律師
            朱峻賢律師
被 上訴 人  財政部臺北市國稅局
代  表  人  凌忠嫄
上列當事人間營利事業所得稅事件，上訴人對於中華民國97年8
月28日臺北高等行政法院97年度訴字第351號判決，提起上訴，
本院裁定如下：
    主  文
上訴駁回。
上訴審訴訟費用由上訴人負擔。
    理  由
一、按對於高等行政法院判決之上訴，非以其違背法令為理由，
    不得為之，行政訴訟法第242條定有明文。依同法第243條第
    1項規定，判決不適用法規或適用不當者，為違背法令；而
    判決有同條第2項所列各款情形之一者，為當然違背法令。
    是當事人對於高等行政法院判決上訴，如依行政訴訟法第24
    3條第1項規定，以高等行政法院判決有不適用法規或適用不
    當為理由時，其上訴狀或理由書應有具體之指摘，並揭示該
    法規之條項或其內容；若係成文法以外之法則，應揭示該法
    則之旨趣；倘為司法院解釋或本院之判例，則應揭示該判解
    之字號或其內容。如以行政訴訟法第243條第2項所列各款情
    形為理由時，其上訴狀或理由書，應揭示合於該條項各款之
    事實。上訴狀或理由書如未依此項方法表明，或其所表明者
    與上開法條規定不合時，即難認為已對高等行政法院判決之
    違背法令有具體之指摘，其上訴自難認為合法。
二、本件上訴人對於高等行政法院判決上訴，係略以：原判決以
    促進產業升級條例之立法目的推衍，而認定研究與發展須有
    高度前瞻性、風險性及開創性，並以之為判決基礎，有違反
    租稅法律主義。又原判決以財政部於民國93年10月26日修正
    公布之投資抵減辦法審查要點規定，作為認定上訴人之行為
    是否屬於研究發展之範圍，亦有適用法規不當之違法。原判
    決既認研究發展支出是否符合促產條例第6條所定稅捐優惠
    條件事實，應由上訴人負舉證責任之責，卻又對上訴人送請
    中央目的事業主管機關為鑑定之要求，置之不理，有未依職
    權調查證據之違法等語，為其理由。
三、本件上訴人對於高等行政法院判決上訴，雖以該判決違反租
    稅法律主義、未依職權調查證據及適用法規不當之違法為由
    ，惟核其上訴理由狀所載內容，無非重述其在原審業經主張
    而為原判決不採之陳詞，就原審取捨證據、認定事實之職權
    行使，指摘其為不當，而非具體說明其有何不適用法規或適
    用法規不當之情形，並揭示該法規之條項或其內容，及合於
    行政訴訟法第243條第2項所列各款之事實，難認對該判決之
    如何違背法令已有具體之指摘。是依首揭說明，應認其上訴
    為不合法。
四、據上論結，本件上訴為不合法。依行政訴訟法第249條第1項
    前段、第104條、民事訴訟法第95條、第78條，裁定如主文
    。
中    華    民    國    97    年    12    月    25    日
                    最高行政法院第六庭
                        審判長法官  吳  明  鴻
                              法官  姜  仁  脩
                              法官  廖  宏  明
                              法官  林  茂  權
                              法官  侯  東  昇
以  上  正  本  證  明  與  原  本  無  異
中    華    民    國    97    年    12    月    25    日
                              書記官  王  福  瀛


司法院資訊處製作；財團法人民間司法改革基金會備份。
